【裁判字號】    99,交聲,392
【裁判日期】    990407
【裁判案由】    違反道路交通管理處罰條例聲明異議
【裁判全文】
臺灣臺北地方法院交通事件裁定         99年度交聲字第392號
原處分機關  臺北市交通事件裁決所
異  議  人
即受處分人  甲○○
上列異議人即受處分人因違反道路交通管理處罰條例事件，對於
臺北市交通事件裁決所於民國99年2月5日所為之處分（原處分
案號：北市裁罰字第裁22-1AD788139號），聲明異議，本院裁定
如下：
    主  文
異議駁回。
    理  由
一、聲明異議意旨略以：異議人即受處分人甲○○並未收到本件
    舉發違反道路交通管理事件通知單，伊於民國98年10月5日
    至原處分機關洽公，亦未獲悉有本件罰款情形，該罰單並未
    合法送達。又違反道路交通管理事件統一裁罰基準及處理細
    則並未授權行政機關有逾期加重處分之行政裁量權限，本件
    送達及逾期時日裁決書均未載明。另本件舉發地為華中橋河
    濱公園，依特別法優於普通法之法理，應優先適用臺北市公
    園自治條例第13條第4款有關公園內違規停放車輛之處罰規
    定，爰依此聲明撤銷原處分云云。
二、原處分意旨略以：異議人於98年6月6日10時17分許，將其所
    有車牌號碼L2-7956號自用小客車停放在臺北市華中橋週邊
    時，不依規定位置停放，為臺北市停車管理工程處交通助理
    員以拍照之方式採證，並以異議人駕駛之上開車輛有「停車
    位置不依規定」之違規行為製單逕行舉發，嗣經受處分人逾
    到案日期後向原處分機關即臺北市交通事件裁決所提出申訴
    ，經原處分機關函請原舉發機關即臺北市停車管理工程處調
    查結果，仍認受處分人有上開違規行為，原處分機關乃依道
    路交通管理處罰條例第56條第1項第9款，及違反道路交通管
    理事件統一裁罰基準表規定，於99年2月5日以北市裁罰字第
    裁22-1AD788139號裁決書裁處受處分人罰鍰新臺幣（下同）
    1,000元，並有舉發違反道路交通管理事件通知單、裁決書
    、送達回證、彩色違規照片、臺北市停車管理工程處書函等
    資料在卷足憑。
三、按汽車駕駛人停車時，有停車時間、位置、方式、車種不依
    規定之情形者，處600元以上1,200元以下罰鍰；又在停車場
    內或路邊准停車處所停車時，應依規定停放，不得紊亂，道
    路交通管理處罰條例第56條第1項第9款及道路交通安全規則
    第112條第1項第14款分別定有明文；次按處理違反道路交通
    管理事件，有關文書送達之程序，依行政程序法之規定；又
    送達，於應受送達人之住居所、事務所或營業所為之；於應
    送達之處所不獲會晤應受送達人時，得將文書付與有辦別事
    理能力之同居人、受雇人或應送達處所之接收郵件人員；送
    達，不能依前二條規定為之者，得將文書寄存送達地之地方
    自治或警察機關，並作送達通知書兩份，一份黏貼於應受送
    達人住居所、事務所、營業所或其就業處所門首，另一份交
    由鄰居轉交或置於該送達處所信箱或其他適當位置，以為送
    達；前項情形，由郵政機關為送達者，得將文書寄存於送達
    地之郵政機關；寄存機關自收受寄存文書之日起，應保存3
    個月，違反道路交通管理事件統一裁罰基準及處理細則第5
    條、行政程序法第72條第1項前段、第73條第1項、第74條分
    別定有明文。
四、經查：
（一）異議人所有之車牌號碼L2-7956號自用小客車，於98年6
      月6日10時17分許停放在臺北市華中橋週邊時，不依規定
      位置停放，為臺北市停車管理工程處交通助理員以拍照之
      方式採證逕行掣單舉發等情，為異議人所不爭執，且有採
      證照片、舉發通知單等件在卷可證，是異議人確實有上開
      違規行為，應堪認定。
（二）次查，異議人於本件違規時之戶籍地址係設於臺北市○○
      區○○街4巷14號3樓，而本件舉發通知單（北市交停字第
      1AD788139號）由舉發機關以掛號寄送於上開戶籍地址，
      因未獲會晤本人，亦無受領文書之同居人、受雇人或應受
      送達處所接收郵件人員，遂於98年7月27日寄存於戶籍地
      郵局，並作送達通知書2份，1份黏貼於應受送達人門首，
      1份置於該受送達處所信箱或其他適當位置，以為送達，
      有臺北市政府交通局送達證書1紙在卷可證，且異議人設
      址並未變更，此有卷附個人基本資料查詢結果1紙附卷足
      憑，揆諸前揭規定，堪認上開舉發通知單，業已符合行政
      程序法第74條規定為寄存送達，而生合法送達之效力，不
      因異議人實際有無領取而受影響，故舉發機關依法舉發、
      送達，於法即無不合，縱監理機關未予主動「提醒」異議
      人尚有裁罰未繳，亦非異議人所得免責之事由，是異議人
      上開所辯，並非可採。
（三）又違反道路交通管理事件統一裁罰基準及處理細則第41條
      第2項規定，行為人逾指定應到案日期後到案，同細則第
      44條第1項規定，違反道路交通管理事件行為人未依規定
      自動繳納罰鍰，或未依規定到案聽候裁決者，處罰機關即
      依標準表規定之金額處以罰鍰，此屬法律授權主管機關就
      裁罰事宜所訂定之裁量基準，其罰鍰之額度並未逾越法律
      明定得裁罰之上限，並得促使行為人自動繳納、避免將來
      強制執行困擾及節省行政成本，尚非法所不許（司法院大
      法官會議釋字第511號解釋文參照）。從而，裁罰機關依
      法裁決處罰，既無逾越權限或濫用權力之情況，難認其有
      何違誤之處。
（四）末查，在公園內未經許可駕駛或違規停放車輛者，依中央
      法律裁處之，中央法律未規定者，得處行為人新臺幣一千
      二百元以上六千元以下罰鍰，臺北市公園管理自治條例第
      13條第4款、第17條分別定有明文，故上開自治條例罰責
      效果較首揭規定為重，已非有利於行為人，且在適用順序
      上亦後於道路交通管理處罰條例之中央法律，是異議人所
      辯本件並無道路交通管理處罰條例第56條各款規定之適用
      云云，顯有誤解。
（五）綜上所述，異議人確有於上開時地，停車位置不依規定之
      違規行為，原處分機關依道路交通管理處罰條例第56條第
      1項第9款及違反道路交通管理事件統一裁罰基準表規定，
      裁處異議人罰鍰1,000元，依法核無違誤，本件異議為無
      理由，應予駁回。
五、據上論斷，應依道路交通案件處理辦法第19條，裁定如主文
    。
中    華    民    國    99    年    4     月    7     日
                  交通法庭法  官  林瑋桓
以上正本證明與原本無異
如不服本裁定應於送達後5日內向本院提出抗告狀
中    華    民    國    99    年    4     月    7     日
                          書記官  鄭伊芸

司法院資訊處製作；財團法人民間司法改革基金會備份。
